# 求助陈版主，地方政府的投资控股集团免租金提供园区厂房的会计处理

提问人：nathansos 时间：2021-05-27 17:34:35
请教陈版：
基本信息如下：
甲方为地方政府的投资控股公司，乙方为普通民营企业。甲乙双方共同设立一家新公司丙，甲拥有15%股权，乙拥有85%，可以确认乙方实际控制丙。甲乙共同新建当地一个产业园项目，甲方按照乙方的要求进行产业园的规划设计和建设，产业园的产权归属于甲方，后续丙方可以增资扩股吸收产业园的产权资产；乙方需随建设进程逐步入园运营。产业园建成后，丙方需立即入驻园区，五年内园区仅象征性对丙收取 1 元/年作为租金，五年后按照市场租金最低价收取租金。目前协议未规定具体期限。
请问：
1.丙方是否应当将该产业园确认为使用权资产？如果确认，在租金为象征性 1 元以及未约定具体期限的情况下，金额如何确定？分录的贷方应该记什么？
2.象征性的租金是否应该确认为政府补助？从甲方获取的租金优惠是否可以认为是来自于政府的经济资源？
非常感谢！！！

回答人：chenyiwei
建议了解：
丙方是否为产业园项目的运营商？如是，丙方受托运营产业园，是否符合《企业会计准则解释第 14 号》中PPP会计模式的适用条件？
产业园运营的收益如何分配，亏损如何承担？
合作期满后如何处理？

提问人：nathansos 时间：2021-05-29 21:10:35
据了解，丙方并非产业园的运营方，运营方就是甲。甲方负责建设和运营产业园，并在五年内给予丙方 1 元象征性租金的优惠；丙的义务仅仅是入驻产业园并开展业务，并不享有产业园运营的任何收益。甲方主要是出于配合政府招商引资的考虑。因此，我们认为该事项应当与《企业会计准则解释第 14 号》中所说的PPP项目无关，不知是否正确？
基于此，我们的主要疑问还是：
1.丙方是否应当将其使用的产业园厂房建筑等确认为使用权资产？如果确认，在租金为象征性 1 元以及未约定具体期限的情况下，金额如何确定？
分录的贷方应该记什么？
2.象征性的租金优惠是否应该确认为政府补助？甲方作为政府控制的投资控股集团，从甲方获取的租金优惠是否可以认为是来自于政府的经济资源？
另外，目前最新的情况是，甲方将其对丙的全部15%股权均转让给了丁。同时甲方也将该产业园的产权和运营权转让给了丁，丁的实际控制人是当地的一个事业单位。丁继续遵守之前甲与丙的约定，五年内仅象征性对丙收取 1 元/年作为租金，五年后按照市场租金最低价收取租金。丁与丙同样没有约定租赁的具体期限。
3.该最新情况是否影响对问题 1 和 2 的会计处理？特别是，丁作为由事业单位实际控制的公司，丙从丁获取的租金优惠是否可以确认政府补助？
希望陈版能进一步赐教，非常感谢！
非常感谢！！！

回答人：chenyiwei
另外，该安排有无乙方与当地政府的入驻协议作为依据？甲方或丁方属于该入驻协议的具体执行者？

回答人：chenyiwei
如是，为何“甲方按照乙方的要求进行产业园的规划设计和建设”“后续丙方可以增资扩股吸收产业园的产权资产”？设立合资公司的目的是什么？

提问人：nathansos 时间：2021-05-31 20:30:55
陈版好，
针对您提到的问题，相关情况如下：
1.前述安排的依据仅为甲乙丙丁之间的合同协议，乙方和丙方没有直接与政府签署任何协议。
2.关于“甲方按照乙方的要求进行产业园的规划设计和建设”“后续丙方可以增资扩股吸收产业园的产权资产”的问题，这里指的规划建设的范围仅仅限于丙方入驻之后占用的场地部分，并不是整个产业园都按照乙方的要求进行规划建设（抱歉之前这点没有说清楚）。增资扩股吸收产权资产也仅限于其所实际占有使用的部分。
3.双方设立合资公司，以及甲方提供产业园场地等诸多优惠条件，目的仅为政府招商引资的需要。
希望陈版能做进一步解答，感谢！

回答人：chenyiwei
涉及政府补助；运营权转让给丁的事项不影响作为政府补助的基本处理原则。